Inventaris van het archief van het Kabinet des Konings, (1814) 1841-1897
Nationaal Archief, Den Haag
- Niet-geheim archief, I
  - Zakenagenda's, 1841-1897; 3501-3842; 342 banden
    - 1851 november - december, 3566
    - 1852 januari - februari, 3567
    - 1852 maart - april, 3568
    - 1852 mei - juni, 3569
    - 1852 juli - augustus, 3570
    - 1852 september - oktober, 3571
    - 1852 november - december, 3572
    - 1853 januari - februari, 3573
    - 1853 maart - april, 3574
    - 1853 mei - juni, 3575
    - 1853 juli - augustus, 3576
    - 1853 september - oktober, 3577
    - 1853 november - december, 3578
    - 1854 januari - februari, 3579
    - 1854 maart - april, 3580
    - 1854 mei - juni, 3581
    - 1854 juli - augustus, 3582
    - 1854 september - oktober, 3583
    - 1854 november - december, 3584
    - 1855 januari - februari, 3585
    - 1855 maart - april, 3586
    - 1855 mei - juni, 3587
    - 1855 juli - augustus, 3588
    - 1855 september - oktober, 3589
    - 1855 november - december, 3590
    - 1856 januari - februari, 3591
    - 1856 maart - april, 3592
    - 1856 mei - juni, 3593
    - 1856 juli - augustus, 3594
    - 1856 september - oktober, 3595
    - 1856 november - december, 3596
    - 1857 januari - februari, 3597
    - 1857 maart - april, 3598
    - 1857 mei - juni, 3599
    - 1857 juli - augustus, 3600
    - 1857 september - oktober, 3601
    - 1857 november - december, 3602
    - 1858 januari - februari, 3603
    - 1858 maart - april, 3604
    - 1858 mei - juni, 3605
    - 1858 juli - augustus, 3606
    - 1858 september - oktober, 3607
    - 1858 november - december, 3608
    - 1859 januari - februari, 3609
    - 1859 maart - april, 3610
    - 1859 mei - juni, 3611
    - 1859 juli - augustus, 3612
    - 1859 september - oktober, 3613
    - 1859 november - december, 3614
    - 1860 januari - februari, 3615
    - 1860 maart - april, 3616
    - 1860 mei - juni, 3617
    - 1860 juli - augustus, 3618
    - 1860 september - oktober, 3619
    - 1860 november - december, 3620
    - 1861 januari - februari, 3621
    - 1861 maart - april, 3622
    - 1861 mei - juni, 3623
    - 1861 juli - augustus, 3624
    - 1861 september - oktober, 3625
    - 1861 november - december, 3626
    - 1862 januari - februari, 3627
    - 1862 maart - april, 3628
    - 1862 mei - juni, 3629
    - 1862 juli - augustus, 3630
    - 1862 september - oktober, 3631
    - 1862 november - december, 3632
    - 1863 januari - februari, 3633
    - 1863 maart - april, 3634
    - 1863 mei - juni, 3635
    - 1863 juli - augustus, 3636
    - 1863 september - oktober, 3637
    - 1863 november - december, 3638
    - 1864 januari - februari, 3639
    - 1864 maart - april, 3640
    - 1864 mei - juni, 3641
    - 1864 juli - augustus, 3642
    - 1864 september - oktober, 3643
    - 1864 november - december, 3644
    - 1865 januari - februari, 3645
    - 1865 maart - april, 3646
    - 1865 mei - juni, 3647
    - 1865 juli - augustus, 3648
    - 1865 september - oktober, 3649
    - 1865 november - december, 3650
    - 1866 januari - februari, 3651
    - 1866 maart - april, 3652
    - 1866 mei - juni, 3653
    - 1866 juli - augustus, 3654
    - 1866 september - oktober, 3655
    - 1866 november - december, 3656
    - 1867 januari - februari, 3657
    - 1867 maart - april, 3658
    - 1867 mei - juni, 3659
    - 1867 juli - augustus, 3660
    - 1867 september - oktober, 3661
    - 1867 november - december, 3662
    - 1868 januari - februari, 3663
    - 1868 maart - april, 3664
    - 1868 mei - juni, 3665
    - 1868 juli - augustus, 3666
    - 1868 september - oktober, 3667
    - 1868 november - december, 3668
    - 1869 januari - februari, 3669
    - 1869 maart - april, 3670
    - 1869 mei - juni, 3671
    - 1869 juli - augustus, 3672
    - 1869 september - oktober, 3673
    - 1869 november - december, 3674
    - 1870 januari - februari, 3675
    - 1870 maart - april, 3676
    - 1870 mei - juni, 3677
    - 1870 juli - augustus, 3678
    - 1870 september - oktober, 3679
    - 1870 november - december, 3680
    - 1871 januari - februari, 3681
    - 1871 maart - april, 3682
    - 1871 mei - juni, 3683
    - 1871 juli - augustus, 3684
    - 1871 september - oktober, 3685
    - 1871 november - december, 3686
    - 1872 januari - februari, 3687
    - 1872 maart - april, 3688
    - 1872 mei - juni, 3689
    - 1872 juli - augustus, 3690
    - 1872 september - oktober, 3691
    - 1872 november - december, 3692
    - 1873 januari - februari, 3693
    - 1873 maart - april, 3694
    - 1873 mei - juni, 3695
    - 1873 juli - augustus, 3696
    - 1873 september - oktober, 3697
    - 1873 november - december, 3698
    - 1874 januari - februari, 3699
    - 1874 maart - april, 3700
    - 1874 mei - juni, 3701
    - 1874 juli - augustus, 3702
    - 1874 september - oktober, 3703
    - 1874 november - december, 3704
    - 1875 januari - februari, 3705
    - 1875 maart - april, 3706
    - 1875 mei - juni, 3707
    - 1875 juli - augustus, 3708
    - 1875 september - oktober, 3709
    - 1875 november - december, 3710
    - 1876 januari - februari, 3711
    - 1876 maart - april, 3712
    - 1876 mei - juni, 3713
    - 1876 juli - augustus, 3714
    - 1876 september - oktober, 3715
    - 1876 november - december, 3716
    - 1877 januari - februari, 3717
    - 1877 maart - april, 3718
    - 1877 mei - juni, 3719
    - 1877 juli - augustus, 3720
    - 1877 september - oktober, 3721
    - 1877 november - december, 3722
    - 1878 januari - februari, 3723
    - 1878 maart - april, 3724
    - 1878 mei - juni, 3725
    - 1878 juli - augustus, 3726
    - 1878 september - oktober, 3727
    - 1878 november - december, 3728
    - 1879 januari - februari, 3729
    - 1879 maart - april, 3730
    - 1879 mei - juni, 3731
    - 1879 juli - augustus, 3732
    - 1879 september - oktober, 3733
    - 1879 november - december, 3734
    - 1880 januari - februari, 3735
    - 1880 maart - april, 3736
    - 1880 mei - juni, 3737
    - 1880 juli - augustus, 3738
    - 1880 september - oktober, 3739
    - 1880 november - december, 3740
    - 1881 januari - februari, 3741
    - 1881 maart - april, 3742
    - 1881 mei - juni, 3743
    - 1881 juli - augustus, 3744
    - 1881 september - oktober, 3745
    - 1881 november - december, 3746
    - 1882 januari - februari, 3747
    - 1882 maart - april, 3748
    - 1882 mei - juni, 3749
    - 1882 juli - augustus, 3750
    - 1882 september - oktober, 3751
    - 1882 november - december, 3752
    - 1883 januari - februari, 3753
    - 1883 maart - april, 3754
    - 1883 mei - juni, 3755
    - 1883 juli - augustus, 3756
    - 1883 september - oktober, 3757
    - 1883 november - december, 3758
    - 1884 januari - februari, 3759
    - 1884 maart - april, 3760
    - 1884 mei - juni, 3761
    - 1884 juli - augustus, 3762
    - 1884 september - oktober, 3763
    - 1884 november - december, 3764
    - 1885 januari - februari, 3765
    - 1885 maart - april, 3766
    - 1885 mei - juni, 3767
    - 1885 juli - augustus, 3768
    - 1885 september - oktober, 3769
    - 1885 november - december, 3770
    - 1886 januari - februari, 3771
    - 1886 maart - april, 3772
    - 1886 mei - juni, 3773
    - 1886 juli - augustus, 3774
    - 1886 september - oktober, 3775
    - 1886 november - december, 3776
    - 1887 januari - februari, 3777
    - 1887 maart - april, 3778
    - 1887 mei - juni, 3779
    - 1887 juli - augustus, 3780
    - 1887 september - oktober, 3781
    - 1887 november - december, 3782
    - 1888 januari - februari, 3783
    - 1888 maart - april, 3784
    - 1888 mei - juni, 3785
    - 1888 juli - augustus, 3786
    - 1888 september - oktober, 3787
    - 1888 november - december, 3788
    - 1889 januari - februari, 3789
    - 1889 maart - april, 3790
    - 1889 mei - juni, 3791
    - 1889 juli - augustus, 3792
    - 1889 september - oktober, 3793
    - 1889 november - december, 3794
    - 1890 januari - februari, 3795
    - 1890 maart - april, 3796
    - 1890 mei - juni, 3797
    - 1890 juli - augustus, 3798
    - 1890 september - oktober, 3799
    - 1890 november - december, 3800
    - 1891 januari - februari, 3801
    - 1891 maart - april, 3802
    - 1891 mei - juni, 3803
    - 1891 juli - augustus, 3804
    - 1891 september - oktober, 3805
    - 1891 november - december, 3806
    - 1892 januari - februari, 3807
    - 1892 maart - april, 3808
    - 1892 mei - juni, 3809
    - 1892 juli - augustus, 3810
    - 1892 september - oktober, 3811
    - 1892 november - december, 3812
    - 1893 januari - februari, 3813
    - 1893 maart - april, 3814
    - 1893 mei - juni, 3815
    - 1893 juli - augustus, 3816
    - 1893 september - oktober, 3817
    - 1893 november - december, 3818
    - 1894 januari - februari, 3819
    - 1894 maart - april, 3820
    - 1894 mei - juni, 3821
    - 1894 juli - augustus, 3822
    - 1894 september - oktober, 3823
    - 1894 november - december, 3824
    - 1895 januari - februari, 3825
    - 1895 maart - april, 3826
    - 1895 mei - juni, 3827
    - 1895 juli - augustus, 3828
    - 1895 september - oktober, 3829
    - 1895 november - december, 3830
    - 1896 januari - februari, 3831
    - 1896 maart - april, 3832
    - 1896 mei - juni, 3833
    - 1896 juli - augustus, 3834
    - 1896 september - oktober, 3835
    - 1896 november - december, 3836
    - 1897 januari - februari, 3837
    - 1897 maart - april, 3838
    - 1897 mei - juni, 3839
    - 1897 juli - augustus, 3840
    - 1897 september - oktober, 3841
    - 1897 november - december, 3842
  - Indices op het verbaal, 1841-1897; 3843-3965; 123 delen
    Op microfilm in de studiezaal raadpleegbaar
    Vanaf 1888 bevat elk eerste deel van een jaar een alfabetische inhoudsopgave (hoofdenlijst).
    - 1841, pagina 1-800, 3843
      Dit inventarisnummer is alleen als kopie te raadplegen.
    - 1841, pagina 801-1600, 3844
    - 1841, pagina 1601-2388, 3845
    - 1842, pagina 1-800, 3846
    - 1842, pagina 801-1600, 3847
    - 1842, pagina 1601-2288, 3848
    - 1843, pagina 1-800, 3849
    - 1843, pagina 801-1598, 3850
    - 1843, pagina 1599-2273, 3851
    - 1844, pagina 1-800, 3852
    - 1844, pagina 801-1600, 3853
    - 1844, pagina 1601-2268., 3854
    - 1845, pagina 1-600, 3855
    - 1845, pagina 800-1600, 3856
    - 1845, pagina 1601-2391, 3857
    - 1846, pagina 1-700, 3858
    - 1846, pagina 701-1400, 3859
    - 1846, pagina 1401-2090, 3860
    - 1847, pagina 1-696, 3861
    - 1847, pagina 697-1404, 3862
    - 1847, pagina 1405-2094, 3863
    - 1848, pagina 1-600, 3864
    - 1848, pagina 601-1200, 3865
    - 1848, pagina 1201-1803, 3866
    - 1849, pagina 1-732, 3867
    - 1849, pagina 733-1474, 3868
    - 1850, pagina 1-716, 3869
    - 1850, pagina 717-1408, 3870
    - 1851, pagina 1-676, 3871
    - 1851, pagina 677-1342, 3872
    - 1852, pagina 1-568, 3873
    - 1852, pagina 569-1144, 3874
    - 1853, pagina 1-563, 3875
    - 1853, pagina 564-1124, 3876
    - 1854, pagina 1-568, 3877
    - 1854, pagina 569-1136, 3878
    - 1854, pagina 1137-1712, 3879
    - 1855, pagina 1-600, 3880
    - 1855, pagina 600-1200, 3881
    - 1855, pagina 1201-1795, 3882
    - 1856, pagina 1-636, 3883
    - 1856, pagina 637-1272, 3884
    - 1856, pagina 1273-1907, 3885
    - 1857, pagina 1-652, 3886
    - 1857, pagina 653-1316, 3887
    - 1857, pagina 1317-1982, 3888
    - 1858, pagina 1-628, 3889
    - 1858, pagina 629-1240, 3890
    - 1858, pagina 1241-1865, 3891
    - 1859, pagina 1-630, 3892
    - 1859, pagina 631-1242, 3893
    - 1859, pagina 1243-1868, 3894
    - 1860, pagina 1-596, 3895
    - 1860, pagina 597-1204, 3896
    - 1860, pagina 1205-1756, 3897
    - 1861, pagina 1-612, 3898
    - 1861, pagina 613-1224, 3899
    - 1861, pagina 1225-1793, 3900
    - 1862, pagina 1-564, 3901
    - 1862, pagina 565-1116, 3902
    - 1862, pagina 1117-1664, 3903
    - 1863, pagina 1-772, 3904
    - 1863, pagina 773-1531, 3905
    - 1864, pagina 1-728, 3906
    - 1864, pagina 729-1449, 3907
    - 1865, pagina 1-612, 3908
    - 1865, pagina 613-1420, 3909
    - 1866, pagina 1-672, 3910
    - 1866, pagina 673-1321, 3911
    - 1867, pagina 1-652, 3912
    - 1867, pagina 653-1324, 3913
    - 1868, pagina 1-658, 3914
    - 1868, pagina 659-1328, 3915
    - 1869, pagina 1-520, 3916
    - 1869, pagina 521-1046, 3917
    - 1870, pagina 1-556, 3918
    - 1870, pagina 557-1123, 3919
    - 1871, pagina 1-500, 3920
    - 1871, pagina 501-1013, 3921
    - 1872, pagina 1-520, 3922
    - 1872, pagina 521-1051, 3923
    - 1873, pagina 1-560, 3924
    - 1873, pagina 561-1114, 3925
    - 1874, pagina 1-552, 3926
    - 1874, pagina 553-1080, 3927
    - 1875, pagina 1-556, 3928
    - 1875, pagina 557-1109, 3929
    - 1876, pagina 1-580, 3930
    - 1876, pagina 561-1153, 3931
    - 1877, pagina 1-580, 3932
    - 1877, pagina 581-1154, 3933
    - 1878, pagina 1-580, 3934
    - 1878, pagina 581-1167, 3935
    - 1879, pagina 1-600, 3936
    - 1879, pagina 601-1239, 3937
    - 1880, pagina 1-624, 3938
    - 1880, pagina 625-1238, 3939
    - 1881, pagina 1-620, 3940
    - 1881, pagina 621-1239, 3941
    - 1882, pagina 1-620, 3942
    - 1882, pagina 621-1236, 3943
    - 1883, pagina 1-640, 3944
    - 1883, pagina 641-1277, 3945
    - 1884, pagina 1-680, 3946
    - 1884, pagina 681-1359, 3947
    - 1885, pagina 1-620, 3948
    - 1885, pagina 621-1246, 3949
    - 1886, pagina 1-620, 3950
    - 1886, pagina 621-1251, 3951
    - 1887, pagina 1-636, 3952
    - 1887, pagina 637-1293, 3953
    - 1888, pagina 1-598, 3954
    - 1888, pagina 599-1249, 3955
    - 1889, 3956
    - 1890, 3957
    - 1891, 3958
    - 1892, 3959
    - 1893, 3960
    - 1894, 3961
    - 1895, 3962
    - 1896, 3963
    - 1897, pagina 1-780, 3964
    - 1897, pagina 781-1620, 3965
  - Klappers op de indices, 1841-1897; 3966-4022; 57 delen
    - 1841, 3966
    - 1842, 3967
    - 1843, 3968
    - 1844, 3969
    - 1845, 3970
    - 1846, 3971
    - 1847, 3972
    - 1848, 3973
    - 1849, 3974
    - 1850, 3975
    - 1851, 3976
    - 1852, 3977
    - 1853, 3978
    - 1854, 3979
    - 1855, 3980
    - 1856, 3981
    - 1857, 3982
    - 1858, 3983
    - 1859, 3984
    - 1860, 3985
    - 1861, 3986
    - 1862, 3987
    - 1863, 3988
    - 1864, 3989
    - 1865, 3990
    - 1866, 3991
    - 1867, 3992
    - 1868, 3993
    - 1869, 3994
    - 1870, 3995
    - 1871, 3996
    - 1872, 3997
    - 1873, 3998
    - 1874, 3999
    - 1875, 4000
    - 1876, 4001
    - 1877, 4002
    - 1878, 4003
    - 1879, 4004
    - 1880, 4005
    - 1881, 4006
    - 1882, 4007
    - 1883, 4008
    - 1884, 4009
    - 1885, 4010
    - 1886, 4011
    - 1887, 4012
    - 1888, 4013
    - 1889, 4014
    - 1890, 4015
    - 1891, 4016
    - 1892, 4017
    - 1893, 4018
    - 1894, 4019
    - 1895, 4020
    - 1896, 4021
    - 1897, 4022
  - Alfabetische inhoudsopgaven van de indices (hoofdenlijsten), 1841-1887; 4023-4075; 53 delen
    Vanaf 1888 zijn de hoofdenlijsten voorin de indices (inv.nrs. 3954 en volgende).
    - 1841, 4023
    - 1842, 4024
    - 1842, 4025
    - 1843, 4026
    - 1843, 4027
    - 1844, 4028
    - 1844, 4029
    - 1845, 4030
    - 1845, 4031
    - 1846, 4032
    - 1847, 4033
    - 1848, 4034
    - 1849, 4035
    - 1850, 4036
    - 1851, 4037
    - 1852, 4038
    - 1853, 4039
    - 1854, 4040
    - 1855, 4041
    - 1856, 4042
    - 1857, 4043
    - 1858, 4044
    - 1859, 4045
    - 1860, 4046
    - 1861, 4047
    - 1862, 4048
    - 1863, 4049
    - 1864, 4050
    - 1864, 4051
    - 1865, 4052
    - 1866, 4053
    - 1866, 4054
    - 1867, 4055
    - 1868, 4056
    - 1869, 4057
    - 1870, 4058
    - 1871, 4059
    - 1872, 4060
    - 1873, 4061
    - 1874, 4062
    - 1875, 4063
    - 1876, 4064
    - 1877, 4065
    - 1878, 4066
    - 1879, 4067
    - 1880, 4068
    - 1881, 4069
    - 1882, 4070
    - 1883, 4071
    - 1884, 4072
    - 1885, 4073
    - 1886, 4074
    - 1887, 4075
  - Bladwijzers op de indices, 1841-1897; 4076-4132; 57 delen
    Bladwijzers worden ook wel appendix of 'aapje' genoemd
    Lijsten van Koninklyke Besluiten (alleen datum en nummer, niet de inhoud) in chronologische volgorde, met vermelding van het paginanummer van de index).
    - 1841, 4076
    - 1842, 4077
    - 1843, 4078
    - 1844, 4079
    - 1845, 4080
    - 1846, 4081
    - 1847, 4082
    - 1848, 4083
    - 1849, 4084
    - 1850, 4085
    - 1851, 4086
    - 1852, 4087
    - 1853, 4088
    - 1854, 4089
    - 1855, 4090
    - 1856, 4091
    - 1857, 4092
    - 1858, 4093
    - 1859, 4094
    - 1860, 4095
    - 1861, 4096
    - 1862, 4097
    - 1863, 4098
    - 1864, 4099
    - 1865, 4100
    - 1866, 4101
    - 1867, 4102
    - 1868, 4103
    - 1869, 4104
    - 1870, 4105
    - 1871, 4106
    - 1872, 4107
    - 1873, 4108
    - 1874, 4109
    - 1875, 4110
    - 1876, 4111
    - 1877, 4112
    - 1878, 4113
    - 1879, 4114
    - 1880, 4115
    - 1881, 4116
    - 1882, 4117
    - 1883, 4118
    - 1884, 4119
    - 1885, 4120
    - 1886, 4121
    - 1887, 4122
    - 1888, 4123
    - 1889, 4124
    - 1890, 4125
    - 1891, 4126
    - 1892, 4127
    - 1893, 4128
    - 1894, 4129
    - 1895, 4130
    - 1896, 4131
    - 1897, 4132
- Geheim archief, II
  - Geheim verbaal: geheime koninklijke besluiten en kabinetsbrieven, 1841-1897; div.nrs.; 151 pakken
    - 1841 januari, littera A. 1 - N. 3/bis, 4133
    - 1841 februari, littera O. 3 - H. 6/bis, 4134
    - 1841 maart, littera I.6 - M.10, 4135
    - 1841 april, littera N.10 - O.14, 4136
    - 1841 mei, littera P.14 - B.18/c, 4137
    - 1841 juni, littera D.18 - C.20/b, 4138
    - 1841 juli, littera D.20 - N.23, 4139
    - 1841 augustus, littera O.23 - E.27, 4140
    - 1841 september - oktober, littera G.27 - C.38, 4141
    - 1841 november - december, littera F.38 - W.44, 4142
    - 1842 januari - februari, littera A. - Z. 7, 4143
    - 1842 maart, littera A. 8 - T.11, 4144
    - 1842 april, littera U.11 - M.16, 4145
    - 1842 mei - juni, littera N.16 - G.23, 4146
    - 1842 juli - augustus, littera H.23 - S.31/bis, 4147
    - 1842 september, littera T.31 - S.34, 4148
    - 1842 oktober, littera Q.34 - F.38, 4149
    - 1842 november, littera G.38 - V.42, 4150
    - 1842 december, littera W.42 - IJ46, 4151
    - 1843 januari, littera A. - J. 4, 4152
    - 1843 februari, littera K. 4 - C. 7, 4153
    - 1843 maart, littera G. 7 - U.10, 4154
    - 1843 april, littera V.10 - A.15, 4155
    - 1843 mei, littera B.15 - 0.18, 4156
    - 1843 juni, littera P.18 - G.23, 4157
    - 1843 juli, littera H.23 - Q.27, 4158
    - 1843 augustus, littera T.27 - F.32/bis, 4159
    - 1843 september, littera G.32 - V.35, 4160
    - 1843 oktober, littera W.35 - A.40, 4161
    - 1843 november, littera B.40 - F.44, 4162
    - 1843 december, littera G.44 - B.49, 4163
    - 1844 januari, littera A. - 0. 4, 4164
    - 1844 februari, littera P. 4 - K. 9, 4165
    - 1844 maart, littera L. 9 - D.15, 4166
    - 1844 april, littera E.15 - K.19/bis, 4167
    - 1844 mei, littera L.19 - D.24, 4168
    - 1844 juni - juli, littera E.24 - V.31, 4169
    - 1844 augustus - september, littera W.31 - E.39, 4170
    - 1844 oktober, littera F.39 - C.44, 4171
    - 1844 november, littera D.44 - C.49, 4172
    - 1844 december, littera D.49 - Q.54, 4173
    - 1845 januari, littera A - P. 3, 4174
    - 1845 februari, littera Q. 3 - W. 7, 4175
    - 1845 maart - april, littera X.7 - E.17, 4176
    - 1845 mei - juni, littera G.17 - D.24, 4177
    - 1845 juli - augustus, littera E.24 - X.39, 4178
    - 1845 september, littera Z.29 - X.33, 4179
    - 1845 septemberi, littera Q.30, 4236B
    - 1845 oktober, littera Z.33 - A.38/bis, 4180
    - 1845 november, littera E.38 - L.42, 4181
    - 1845 december, littera K.42 - K.47, 4182
    - 1846 januari - februari, littera A. - L. 8, 4183
    - 1846 maart, littera M. 8 - R.12, 4184
    - 1846 april, littera S.12 - U.16, 4185
    - 1846 mei, littera V.16 - M.20, 4186
    - 1846 juni - juli, littera N.30 - E.26, 4187
    - 1846 augustus - oktober, littera F.26 - F.33, 4188
    - 1846 november - december, littera G.33 - Q.41, 4189
    - 1847 januari, littera A. - M. 4, 4190
    - 1847 februari, littera N. 4 - 0. 8, 4191
    - 1847 maart, littera P. 8 - X.11, 4192
    - 1847 april, littera IJ11 - D.6, 4193
    - 1847 mei - juni, littera E.16 - K.23, 4194
    - 1847 juli, littera L.23 - B.28, 4195
    - 1847 augustus - september, littera D.28 - B.33, 4196
    - 1847 oktober - november, littera C.33 - T.40, 4197
    - 1847 december, littera U.40 - M.44, 4198
    - 1848 januari - februari, littera A. - K. 7, 4199
    - 1848 maart, littera N 7 - V. 12, 4200
    - 1848 april, littera X.12 - A.17, 4201
      (Grondwet)
    - 1848 mei - juni, littera B.17 - E.22, 4202
    - 1848 juli - augustus, littera F.22 - P.29, 4203
    - 1848 september - oktober, littera Q.29 - S.35, 4204
    - 1848 november - december, littera T.35 - V.42, 4205
    - 1849 januari - maart, littera C. - J. 9, 4206
    - 1849 april - mei, littera K. 9 - X.14/bis, 4207
    - 1849 juni - juli, littera IJ14 - K.20, 4208
    - 1849 augustus - september, littera L.20 - Q.26, 4209
    - 1849 oktober - december, littera R.26 - F.35, 4210
    - 1850 januari februari maart, littera A. - J.6, 4211
    - 1850 april - mei, littera K.6 - D.12, 4212
    - 1850 juni - september, littera E.12 - P.19, 4213
    - 1850 oktober - december, littera R.19 - 0.25, 4214
    - 1851 januari - maart, littera A. - L. 7, 4215
    - 1851 april - juni, littera M.7 - A.13, 4216
    - 1851 juli - september, littera B.13 - G.18, 4217
    - 1851 oktober - december, littera H.18 - C.24, 4218
    - 1852 januari - maart, littera A. - IJ 5, 4231
    - 1852 april - juni, littera z. 5 - Q.12, 4232
    - 1852 juli - september, littera R.12 - B.20, 4233
    - 1852 oktober - december, littera C.20 - T.26, 4234
    - 1853 januari - maart, littera A. - B. 6, 4235
    - 1853 april - juni, littera D.6 - B.12, 4236
    - 1853 mei, littera Q.8, 4236A
    - 1853 juli - september, littera C.12 - IJ 18, 4237
    - 1853 oktober - december, littera Z.18 - K.24, 4243
    - 1854 januari - april, littera A. - D. 7, 4244
    - 1854 mei - augustus, littera E. 7 - IJ 14, 4245
    - 1854 september - december, littera Z.14 - N.21, 4246
    - 1855 januari - maart, littera A. - S. 5, 4247
    - 1855 april - mei, littera T.5 - K. 9, 4248
    - 1855 juni - september, littera L. 9 - C.16, 4249
    - 1855 oktober - december, littera D.16 - F.21, 4250
    - 1856 januari - april, littera A. - M. 7, 4251
    - 1856 mei - juli, littera N.7 - C.14, 4252
    - 1856 augustus - december, littera D.14 - Q.21, 4253
    - 1857 januari - april, littera A. - Z. 5, 4254
    - 1857 mei - augustus, littera A. 6 - IJ11, 4255
    - 1857 september - december, littera Z.11 - G.17, 4256
    - 1858 januari - maart, littera A. - P. 4, 4257
    - 1858 april - juli, littera Q.4 - F. 9, 4258
    - 1858 augustus - december, littera G.9 - W.15, 4259
    - 1859 januari - augustus, littera A. - P. 8, 4260
    - 1859 september - december, littera R.8 - J.13, 4261
    - 1860 januari - juni, littera A. - K. 6, 4262
    - 1860 juli - december, littera M. 6 - X.11, 4263
    - 1861 januari - juni, littera A. - M. 5, 4264
    - 1861 juli - december, littera N.5 - B.11, 4265
    - 1862, 4266
    - 1863, 4267
    - 1864, 4268
    - 1865, 4269
    - 1866, 4270
    - 1867, 4271
    - 1868, 4272
    - 1869, 4273
    - 1870, 4274
    - 1871, 4275
    - 1872, 4276
    - 1873, 4277
    - 1874-1875, 4278
    - 1876-1878, 4279
    - 1879-1883, 4280
    - 1884-1887, 4281
    - 1888-1892, 4282
    - 1893-1897, 4283
  - Geheime agenda's, 1841-1901; 4284-4309; 27 delen
    - 1841, 4284
    - 1842, 4285
    - 1843, 4286
    - 1844, 4287
    - 1845, 4288
    - 1846, 4289
    - 1847, 4290
    - 1848, 4291
    - 1849, 4292
    - 1850, 4293
    - 1851, 4294
    - 1852, 4295
    - 1853, 4296
    - 1854, 4297
    - 1855, 4298
    - 1856, 4299
    - 1857, 4300
    - 1858, 4301
    - 1859, 4302
    - 1860, 4303
    - 1861, 4304
    - 1862-1863, 4305
    - 1864-1869, 4306
    - 1870-1873, 4307
    - 1874-1881, 4308
    - 1882-1901, 4309